# 长期股权投资，权益法→成本法→权益法

提问人：panwj 时间：2016-07-31 11:15:39
权益法→成本法→权益法 1 、处置后，第二次的权益法后续计量的可辨认净资产的资产、负债的基础采用的是最初取得权益法投资时的基础还是购买日的基础？ 2 、若第一次权益法投资的持股比例低于的二次权益法的持股比例，是不是不结转原权益法确认的其他综合收益、其他资本公积；反之需要按比例结转？ 3 、权益法到成本法，有同一控制下合并和非同一控制下合并的区别；在处置方的个别报表和合并报表上，成本法到权益法有没有由于出售股权给关联方/非关联方而导致的会计处理上的差异？有没有因为原构成合并时是同一控制下合并/非同一控制下合并而导致差异？

回答人：chenyiwei
假设其中所列两次股权变动不属于一揽子交易，则： 1 、个别报表层面继续沿用原先第一次取得权益法投资时被投资方各项资产、负债的公允价值基础；合并报表层面需按照处置日（丧失控制权转为权益法核算之日）被投资方各项资产、负债的公允价值基础。 2 、个别报表层面可在处置股权时按比例结转到投资收益；合并报表层面，第一次权益法核算期间的其他综合收益和其他资本公积在取得控制权转为成本法时已经全部结转损益，第二次权益法核算时不存在再结转的问题。 3 、处置股权导致丧失控制权的交易，在作价公允的前提下，是否为同一控制下的交易并不会导致结果的不同。

提问人：panwj 时间：2016-08-05 09:51:23
陈老师你好，如果是在同一控制合并下，对于权益法→成本法→权益法，合并层面上第二次的权益法时是否需要结转第一次权益法产生的其他综合收益/其他资本公积？（因为合并层面同一控制由权益法→成本法没有结转）

回答人：chenyiwei
第二次权益法就是丧失控制权了。这种情况下对与该被投资方相关的其他综合收益和权益法相关其他资本公积都应结转损益（假设没有不能重分类至损益的其他综合收益）。